ACORDAO-COMPLETO-2377760

ACÓRDÃO DE RELAÇÃO

ACÓRDÃO DE RELAÇÃO 2497/2019 ATA 40/2019 - PLENÁRIO

Acórdão 2497/2019-TCU-Plenário
Considerando que, de acordo com a jurisprudência deste Tribunal, a responsabilidade primária pela fiscalização e análise da correta aplicação dos recursos federais transferidos a estados e municípios compete ao órgão ou entidade concedente;
Considerando a aplicação do princípio da não supressão dos elos da cadeia de controle;
Considerando, entretanto, que consta dos autos a informação de que não foi concluída a análise da prestação de contas referente ao convênio 119/2012 (Siconv 774678) , cujo prazo se encontra expirado desde 11/6/2017.
Os ministros do Tribunal de Contas da União, reunidos em sessão do Plenário, com fundamento no art. 1º, XXIV, na forma do art. 143, ambos do RI/TCU, e de acordo com o parecer da unidade instrutiva emitido nos autos, ACORDAM, por unanimidade, em conhecer da presente denúncia, dando-se ciência desta decisão, bem como da instrução da unidade instrutiva (peça 9) , ao denunciante, fazendo-se as determinações abaixo.
1. Processo TC-Processo 024.206/2018-0 (DENÚNCIA) 
	1.1. Responsável: Identidade preservada (art. 55, caput, da Lei 8.443/1992) .
	1.2. Interessado: Identidade preservada (art. 55, caput, da Lei 8.443/1992) .
	1.3. Órgão: Departamento Penitenciário Nacional.
	1.4. Relator: Ministro-Substituto Weder de Oliveira.
	1.5. Representante do Ministério Público: Procurador Rodrigo Medeiros de Lima.
	1.6. Unidade Técnica: Secretaria de Controle Externo da Defesa Nacional e da Segurança Pública (Secex-Defesa) .
	1.7. Representação legal: não há.
	1.8. Determinações/Recomendações/Orientações:
	1.8.1. determinar ao Departamento Penitenciário Nacional (Depen) , do Ministério da Justiça e Segurança Pública, que:
	1.8.1.1. conclua, caso ainda não o tenha feito, a análise da prestação de contas do convênio 119/2012 (Siconv 774678) ;
	1.8.1.2. adote, na forma prevista na IN TCU 71/2012, caso as apurações realizadas revelem atos caracterizados como ilegítimos, ilegais ou antieconômicos, dos quais tenha resultado dano ou prejuízo ao erário, as medidas administrativas necessárias à recomposição dos cofres públicos, com a devida identificação dos responsáveis, observados o devido processo legal e os princípios do contraditório e da ampla defesa;
	1.8.1.3. instaure, no caso de insucesso das providências no âmbito administrativo, processo de tomada de contas especial, nos termos art. 8º da Lei 8.443/1992;
	1.8.1.4. informe a este Tribunal, no prazo de 90 (noventa) dias, os resultados das apurações e das providências a que se referem os subitens anteriores;
	1.8.2. . encaminhar cópia da presente deliberação, bem como do documento à peça 3 dos autos, ao Departamento Penitenciário Nacional.

Departamento Penitenciário Nacional.

Identidade preservada (art. 55, caput, da Lei 8.443/1992).

WEDER DE OLIVEIRA

não há.

Procurador Rodrigo Medeiros de Lima.

DENÚNCIA (DEN)

Secretaria de Controle Externo da Defesa Nacional e da Segurança Pública (Secex-Defesa).